【裁判字號】    98,審易,2561
【裁判日期】    990208
【裁判案由】    傷害
【裁判全文】
臺灣高雄地方法院刑事判決            98年度審易字第2561號
公  訴  人  臺灣高雄地方法院檢察署檢察官
被      告  甲○○
            丙○○
上列被告因傷害等案件，經檢察官提起公訴（98年度偵字第2160
7 號），本院判決如下：
    主  文
本件公訴不受理。
    理  由
一、公訴意旨係以：被告甲○○、丙○○為鄰居，告訴人乙○○
    則為丙○○之妻。民國98年6 月11日下午9 時30分許，甲○○在高雄縣美濃鎮○○街208 號前，因細故與其鄰居李博文
    發生口角，適鄧豔秀在旁目睹2 人爭執經過，詎甲○○竟基
    於公然侮辱之故意，在該公共場所對乙○○辱罵：「笑什麼
    ，大陸妹，拿媽知白」（客語，即台語「幹你娘雞巴」之意
    ）等語，足生損害於乙○○之名譽，甲○○另基於傷害人身
    體之故意，以板凳扔擲鄧豔秀，復以手壓住鄧豔秀脖子，再
    隨手拿起鐵椅砸往鄧豔秀，致鄧豔秀受有左上臂挫傷8 ×5
    公分、右大腿挫傷7 ×3 公分之傷害。李博文目睹上情，乃
    通知丙○○前來處理，丙○○到場後，質問馮勤莞為何毆打
    乙○○，雙方一言不合，均基於傷害人身體之故意，而相互
    扭打，致甲○○受有右遠端肱骨骨折、頭部外傷併頭皮撕裂
    傷之傷害，丙○○受有左肘挫擦傷5 ×3 公分、左腕挫擦傷
    5 ×1 公分之傷害，因認被告甲○○涉犯刑法第309 條第1
    項公然侮辱罪嫌、第277 條第1 項傷害罪嫌，被告丙○○涉
    犯刑法第277 條第1 項傷害罪嫌。
二、按告訴乃論之罪，告訴人於第一審辯論終結前，得撤回其告
    訴；又告訴經撤回者，法院應諭知不受理之判決，並得不經
    言詞辯論為之，刑事訴訟法第238 條第1 項、第303 條第3
    款、第307條分別定有明文。
三、本件被告甲○○、丙○○因傷害等案件，經檢察官提起公訴
    ，認被告甲○○犯刑法第309 條第1 項公然侮辱罪、第277
    條第1 項傷害罪，被告丙○○犯刑法第277 條第1 項傷害罪
    ，依刑法第314 條、第287 條前段之規定，均須告訴乃論。
    茲據告訴人鄧豔秀、丙○○、甲○○於本院審理中，聲請撤
    回其告訴，有撤回告訴聲請狀在卷可稽，揆諸前開說明，爰
    不經言詞辯論，逕為諭知不受理之判決。
據上論斷，應依刑事訴訟法第303條第3款、第307條，判決如主
文。
中    華    民    國    99    年    2     月    8     日
                  刑事第十庭    法  官  蔡書瑜
以上正本證明與原本無異。
如不服本判決應於收受送達後10日內向本院提出上訴書狀，並應
敘述具體理由；如未敘述上訴理由者，應於上訴期間屆滿後20日
內向本院補提理由書（均須按他造當事人之人數附繕本）「切勿
逕送上級法院」。
中    華    民    國    99    年    2     月    8     日
                                 書記官  楊明月

司法院資訊處製作；財團法人民間司法改革基金會備份。
